【裁判字號】    98,審訴,914
【裁判日期】    981207
【裁判案由】    違反毒品危害防制條例
【裁判全文】
臺灣新竹地方法院刑事宣示判決筆錄     98年度審訴字第914號
                                     98年度審訴字第738號
                                     98年度審訴字第885號
公  訴  人  臺灣新竹地方法院檢察署檢察官
被      告  乙○○
指定辯護人  本院公設辯護人甲○○
上列被告因違反毒品危害防制條例案件，經檢察官提起公訴（98
年度毒偵字第1330號、第1525號、第1580號、第1660號），檢察
官聲請改依協商程序而為判決，本院於中華民國98年12月7 日下
午4 時在本院刑事第八法庭宣示判決，出席職員如下：
                        法  官  魏瑞紅
                        書記官  鄧雪怡
                        通  譯  黃永先
法官起立朗讀判決主文、犯罪事實要旨、處罰條文、附記事項及
告以上訴限制、期間並提出上訴狀之法院，且諭知記載其內容：
一、主  文
乙○○施用第一級毒品，累犯，處有期徒刑捌月；又施用第二級
毒品，累犯，處有期徒刑陸月；又施用第一級毒品，累犯，處有
期徒刑捌月；又施用第二級毒品，累犯，處有期徒刑陸月；又施
用第一級毒品，累犯，處有期徒刑捌月；又施用第二級毒品，累
犯，處有期徒刑陸月；又施用第一級毒品，累犯，處有期徒刑捌
月；又施用第二級毒品，累犯，處有期徒刑陸月。應執行有期徒
刑年捌月。
二、犯罪事實要旨：
（一）乙○○前於民國94年間，因5 犯連續施用第一、二級毒
      品案件，經臺灣彰化地方法院（下稱彰化地院）以94年度
      訴字第1728號判決分別判處有期徒刑10月、5 月，應執行
      有期徒刑1年2月確定；復於同年間，因詐欺案件，經彰
      化地院以95年度易字第1004號判決判處有期徒刑5 月確定
      ；復於95年間，因6 犯連續施用第一、二級毒品案件，
      經彰化地院以95年度訴字第463 號判決分別判處有期徒刑
      11月、6 月，應執行有期徒刑1 年3 月確定，前揭案件，
      嗣因適用中華民國九十六年罪犯減刑條例，復經彰化地院
      以96年度聲減字第1072號裁定，就、所示之刑度，分
      別減為有期徒刑5 月、2 月又15日、2 月又15日，定應執
      行有期徒刑9 月又15日確定(甲)；就所示之刑度，分別減
      為有期徒刑5 月又15日、3 月，定應執行有期徒刑7 月又
      15日確定，並與(甲)接續執行，於97年1 月14日縮刑期滿執
      行完畢出監。
（二）乙○○前於88年間，因初犯施用毒品案件，經本院以88年
      度毒聲字第56號裁定送觀察、勒戒後，因認無繼續施用毒
      品之傾向，於88年1 月27日執行完畢釋放出所，復經臺灣
      新竹地方法院檢察署檢察官以88年度偵字第480 號為不起
      訴處分確定；又於89年間，因2 犯施用毒品案件，經本院
      以89年度毒聲字第105 號裁定送觀察、勒戒後，因認無繼
      續施用毒品之傾向，於89年1 月26日執行完畢釋放出所，
      並經臺灣新竹地方法院檢察署檢察官以88年度偵緝字第50
      6 號為不起訴處分確定；復於89年間，因3 犯連續施用第
      一、二級毒品案件，經本院以89年度毒聲字第2899號裁定
      令入戒治處所施以強制戒治，嗣因戒治成效良好，經本院
      以90年度毒聲字第1450號裁定停止戒治，所餘戒治期間付
      保護管束，並於90年10月30日停戒出所，刑責部分，則經
      本院以90年度訴字第3號判決分別判處有期徒刑7月、3 月
      ，應執行有期徒刑9月確定。
（三）詎其仍不知戒斷毒癮，仍基於施用第一級毒品海洛因及第
      二級毒品甲基安非他命之犯意，分別於下列時、地再次施
      用毒品：
   (1)於98年6 月17日21時許在警局採尿時起往前回溯26小時、
      96小時內之某時，在不詳地點，以將第一級毒品海洛因加
      水稀釋置入注射針筒施打靜脈之方式、以將第二級毒品甲
      基安非他命置於玻璃球內加熱後吸食煙霧之方式，分別施
      用第一級毒品海洛因、第二級毒品甲基安非他命各1 次。
      嗣於98年6 月17日20時許，在新竹縣竹北市○○路與中和
      街口為警盤查發現其為列管行方不明毒品調驗人口，將其
      帶回警局，並採集其尿液送驗，結果呈嗎啡、甲基安非他
      命陽性反應，始查悉上情。
   (2)於98年7 月20日凌晨3 時許（原起訴書誤載為97年7 月20
      日，經公訴檢察官當庭更正事實如前述），在新竹縣寶山
      鄉○○村○○路311 號住處，以將第一級毒品海洛因加水
      稀釋置入注射針筒施打靜脈之方式、以將第二級毒品甲基
      安非他命置於玻璃球內加熱後吸食煙霧之方式，分別施用
      第一級毒品海洛因、第二級毒品甲基安非他命各1 次。嗣
      於98年7 月20日22時30分許（原起訴書誤載為97年7 月20
      日，經公訴檢察官當庭更正事實如前述），警方在苗栗縣
      頭份鎮○○路174 號查緝通緝犯時，乙○○亦在場，經警
      以電腦查詢發現其為列管行方不明治安顧慮人口（毒品犯
      罪）（原起訴書誤載為乙○○因另案通緝遭查獲），經警
      徵得其同意採集尿液送驗結果，因呈可待因、嗎啡、甲基
      安非他命陽性反應，始悉上情。
   (3)於98年7 月30日晚間7 時43分許（原起訴書誤載為97年7
      月30日，經公訴檢察官當庭更正事實如前述）在警局採尿
      時起往前回溯26小時、96小時內之某時，在不詳地點，以
      將第一級毒品海洛因加水稀釋置入注射針筒施打靜脈之方
      式、以將第二級毒品甲基安非他命置於玻璃球內加熱後吸
      食煙霧之方式，分別施用第一級毒品海洛因、第二級毒品
      甲基安非他命各1 次。嗣於98年7 月30日（原起訴書誤載
      為97年7 月30日，經公訴檢察官當庭更正事實如前述）因
      毒品等案件，為新竹縣政府警察局竹東分局寶山分駐所通
      知到案說明，經警徵得其同意採集尿液送驗結果，因呈可
      待因、嗎啡、安非他命、甲基安非他命陽性反應，始悉上
      情。
   (4)於98年8 月30日凌晨0 時30分許（原起訴書誤載為98年1
      月16日凌晨1 時許起）在警局採尿時起往前回溯26小時、
      96小時內之某時，在不詳地點，以將第一級毒品海洛因加
      水稀釋置入注射針筒施打靜脈之方式、以將第二級毒品甲
      基安非他命置於玻璃球內加熱後吸食煙霧之方式，分別施
      用第一級毒品海洛因、第二級毒品甲基安非他命各1 次。
      嗣於98年8 月30日因毒品等案件，為新竹縣政府警察局竹
      東分局寶山分駐所通知到案說明，經警徵得其同意採集尿
      液送驗結果，因呈可待因、嗎啡、甲基安非他命陽性反應
      ，始悉上情。
三、處罰條文：
    毒品危害防制條例第10條第1項、第2項，刑法第47條第1項
    、第51條第5款。
四、協商判決除有刑事訴訟法第455條之4第1項第1款於本訊問程
    序終結前，被告撤銷協商合意或檢察官撤回協商聲請者；第
    2款被告協商之意思非出於自由意志者；第4款被告所犯之罪
    非第455條之2第1項所定得以聲請協商判決者；第6款被告有
    其他較重之裁判上一罪之犯罪事實者；第7款法院認應諭知
    免刑或免訴、不受理者情形之一，及違反同條第2項「法院
    應於協商合意範圍內為判決；法院為協商判決所科之刑，以
    宣告緩刑或2年以下有期徒刑、拘役或罰金為限」之規定者
    外，檢察官與被告、辯護人均不得上訴。
五、如有前項得上訴之情形，得自收受宣示判決筆錄送達之日起
    10日內，向本院提出上訴書狀，上訴於第二審法院。
中    華    民    國    98    年    12    月    7     日
                        刑事第九庭書記官  鄧雪怡
                                  法  官  魏瑞紅
以上筆錄正本係照原本作成。
中    華    民    國    98    年    12    月    7     日
                                  書記官  鄧雪怡
附錄論罪科刑法條：
毒品危害防制條例第10條
施用第一級毒品者，處 6 月以上 5 年以下有期徒刑。
施用第二級毒品者，處 3 年以下有期徒刑。


司法院資訊處製作；財團法人民間司法改革基金會備份。
